---
title: "TP2 y TP3 UAI II"
author: "Magdalena Cortiñas"
date: "2/10/2021"
output: html_document
---

##TP2

**Visualización de Datos**

*1-Voy a comenzar cargando las librerías a utilizar:*

```{r}
library(tidyverse)
library(dplyr)
```

library(stringr) 
library(rvest)

*2-* 
Voy trabajar la base de datos de casos covid caba de Abr/20 a Jun/21. 

```{r}
casos_covid_caba <- read.csv("https://cdn.buenosaires.gob.ar/datosabiertos/datasets/salud/casos-covid-19/casos_covid19.csv", header= TRUE, sep=',', dec='.', encoding = 'UTF-8')
```

Voy a generar un data frame mas chico para poder manipular las datos.

```{r}
casos_covid_reducido <- select(casos_covid_caba, barrio, comuna, genero, edad)
```

Continuo analizando el dataset: voy a continuar a filtrar el dataset por casos covid confirmados

```{r}
casos_confirmados <- casos_covid_caba[casos_covid_caba$clasificacion=="confirmado",]
```

Ahora inician el analisis distinguiendo por barrio, especificamente el barrio de Almagro.

```{r}
casos_almagro <- filter(casos_covid_caba, barrio=='ALMAGRO')
```

Voy a seleccionar de los casos confirmados las variables barrio, comuna, genero y edad.

```{r}
casos_covid_reducido <- select(casos_confirmados, barrio, comuna, genero, edad)
```

Continuando con el analisis manipulo los datos de cara a obtener el top 5 de barrios con más casos confirmados. 

```{r}
top5_barrios <- casos_covid_caba %>% 
    filter(provincia == 'CABA' & clasificacion== 'confirmado') %>% 
    group_by(barrio) %>% 
    summarise(total = n()) %>% 
    arrange(desc(total)) %>% 
    head(5)
```



